臺灣高雄地方法院民事裁定
111年度消債清字第37號
聲　請　人　楊忠淵　000000000000000000000000000000000000
00000000000000000000000000000000000000000000000000000
00000000000000000000000000000000000000000000000000
　　　　　　　　　　000000000000000000000000
　　　　　　　　　　00000000000000000000000000000000000
上列當事人因消費者債務清理事件聲請清算，本院裁定如下：
    主  文
聲請人楊忠淵自中華民國一一一年六月十五日下午四時起開始清
算程序。
命司法事務官進行本件清算程序。
    理  由
一、聲請意旨略以：伊有不能清償債務情事，前向本院聲請調解
    債務清償方案，惟調解不成立。伊又未經法院裁定開始更生
    程序或許可和解或宣告破產，爰聲請清算等語。
二、按債務人不能清償債務或有不能清償之虞者，得依本條例所
     定更生或清算程序，清理其債務；債務人於法院裁定開始
    更生程序或許可和解或宣告破產前，得向法院聲請清算；法
    院開始清算程序之裁定，應載明其年、月、日、時，並即時
    發生效力；法院開始更生或清算程序後，得命司法事務官進
    行更生或清算程序，必要時得選任律師、會計師或其他適當
    之自然人或法人1人為監督人或管理人，消費者債務清理條
    例（下稱消債條例）第3條、第80條前段、第83條第1項、第
    16條第1項分別定有明文。
三、經查：
  ㈠聲請人前於民國110年12月30日提出債權人清冊，向本院聲請
    調解債務清償方案，經本院111年度司消債調字第15號受理
    ，於111年2月14日調解不成立，聲請人於同日以言詞聲請清
    算等情，業經本院依職權調取上開調解卷宗核閱無訛。
  ㈡聲請人於107年度至109年度均無申報所得，名下有1988年、1
    992年出廠車輛各1部（聲請人稱車輛之車牌均因逾檢遭註銷
    ，車體已遺失，另原有2004年出廠車輛1部，業於110年6月2
    9日辦理報廢），雖有南山人壽、全球人壽、遠雄人壽保單
    ，惟要保人分別為配偶、長女（前於108年12月共領取醫療
    保險金新臺幣（下同）78,934元，於109年共領137,841元，
    110年共領167,749元，111年3月共領30,900元）；又聲請人
    於111年2月25日至3月1日因急性梗塞性腦中風入院治療，自
    陳108年12月起迄今均無業，前於103年9月18日領取勞保老
    年給付20,218元，108年7月起每月領取國民年金老年年金4,
    913元，109年1月起調為每月領取5,057元，生活費不足之部
    分，均由配偶負擔，另因109年7月14日車禍，曾領取國泰世
    紀產物保險股份有限公司理賠給付39,655元等情，有財政部
    高雄國稅局108年至109年綜合所得稅各類所得資料清單及財
    產歸屬資料清單【本院111年度司消債調字第15號卷（下稱
    調卷）第7至9頁】、110年稅務電子閘門財產所得調件明細
    表（本案卷第94頁）、財產及收入狀況說明書（調卷第13至
    15頁）、債權人清冊（本案卷第87至89頁）、戶籍謄本（調
    卷第5頁）、勞工保險被保險人投保資料表（調卷第4頁）、
    個人商業保險查詢結果表（本案卷第35頁）、財團法人金融
    聯合徵信中心前置協商專用債權人清冊（調卷第2至3頁）、
    信用報告（調卷第30至32頁）、社會補助查詢表（本案卷第
    15至17頁）、租金補助查詢表（本案卷第14頁）、勞動部勞
    工保險局函（本案卷第19至20頁）、汽機車各項異動登記書
    （本案卷第33至34頁）、交通部公路總局高雄市區監理所函
    （本案卷第78至83頁）、收入切結書（調卷第37頁）、存簿
    （本案卷第37至40頁）、南山人壽保險股份有限公司函（本
    案卷第23至24頁）、全球人壽保險股份有限公司函（本案卷
    第21至22頁）、遠雄人壽保險股份有限公司函（本案卷第84
    至85頁）等附卷可參。依聲請人上述工作、收入情形，認以
    聲請人109年1月起至111年3月平均每月可處分所得約18,988
    元【計算式：（5,057×27＋137,841＋167,749＋30,900＋39,655
    ）÷27＝18,988，本裁定計算方式均採元以下4捨5入】，核算
    其現在償債能力之基礎，堪認妥適。
  ㈢關於聲請人個人日常必要支出部分，聲請人主張每月支出11,
    000元（無房屋租金）乙情。按債務人必要生活費用，以最
    近1年衛生福利部或直轄市政府所公告當地區每人每月最低
    生活費1.2倍定之，消債條例第64條之2第1項定有明文。本
    院參酌衛福部社會司所公告111年度高雄市最低生活費為14,
    419元，1.2倍即17,303元。又聲請人陳稱居住於友人所有房
    屋，其無房屋費用支出，故於計算聲請人個人每月必要生活
    費時，應扣除房租支出所佔比例（約為24.36％）以13,088元
    為限【計算式：17,303×（1－24.36%）＝13,088】，而聲請人
    主張每月必要支出約11,000元，未逾此金額，尚屬合理，應
    予採計。
  ㈣綜上所述，聲請人每月平均可處分所得約18,988元，扣除必
    要生活費11,000元後，尚餘7,988元。而聲請人目前負債總
    額為2,415,989元（調卷第28至38頁、第46至58頁，包括：
    國泰世華銀行、聯邦銀行、台新銀行、富邦資產管理股份有
    限公司、新光行銷股份有限公司），以上開餘額按月攤還結
    果，至少約須25年（計算式：2,415,989）÷7,988÷12＝25）
    始能清償完畢，堪認聲請人確有不能清償債務之情事。從而
    ，聲請人向本院聲請清算，應予准許，並命司法事務官進行
    本件清算程序。
四、依消債條例第11條第1 項、第83條第1 項、第16條第1 項，
    裁定如主文。
中　　華　　民　　國　　111 　年　　6 　　月　　15　　日
              　　民事庭　　法　官　賴寶合
以上正本係照原本作成。
本裁定不得抗告。
中　　華　　民　　國　　111 　年　　6 　　月　　15　　日
  　                        書記官　胡美儀